臺灣臺中地方法院民事裁定
110年度聲字第292號
聲  請  人  財團法人法律扶助基金會

法定代理人  范光群  
代  理  人  林嘉保  
相  對  人  黃汝德  


上列當事人間聲請准予回饋金強制執行事件，本院裁定如下：
    主    文
相對人應給付聲請人回饋金新臺幣78,000元，及自本裁定送達相
對人之翌日起至清償日止，按週年利率百分之五計算之利息，准
予強制執行。
    理    由
一、聲請意旨略以：相對人前因於民國108 年7 月26日向聲請人
    台中分會申請法律扶助，經該分會審查決定後就其上開事件
    准予扶助（申請編號：0000000-B-025），而扶助案件現已
    終結，相對人業已取得3,197,000元。依財團法人法律扶助
    基金會受扶助人繳納回饋金標準第4 條第1 項第1 款所定，
    已達應繳納回饋金之標準。又聲請人就上開法律扶助案件所
    支出之酬金及必要費用合計為78,000元，經聲請人之審查委
    員會評議決定相對人應向聲請人繳納回饋金78,000元，並依
    法律扶助法第33條規定寄發回饋金審查決定通知書、回饋金
    催告函予相對人，惟相對人迄未置理。為確保聲請人債權之
    實現，爰依法律扶助法第35條規定，請准予強制執行及自裁
    定送達之翌日起至清償日止，按週年利率5%計算利息等語。
二、按因法律扶助所取得之標的具財產價值，且其財產價值達一
    定標準者，分會經審查得請求受扶助人負擔酬金及必要費用
    之全部或一部為回饋金；受扶助人應依分會書面通知之期限
    及額度，給付應分擔之酬金及必要費用或回饋金；受扶助人
    不依第20條第4項、第21條第3項或第33條第 1項返還酬金及
    必要費用，未提出覆議或提出覆議經駁回者，基金會或分會
    除認強制執行無實益外，得提出相關證明文件，聲請法院裁
    定強制執行，法律扶助法第32條第1項、第33條第1項、第35
    條第 1項分別定有明文。經查，聲請人主張之前開事實，業
    據提出結算之審查表（回饋金）、法律扶助申請書、審查決
    定通知書、送達回執、本院109年度司家移調字第134號調解
    程序筆錄、回饋金催告函及郵件收件回執等為證，足認聲請
    人之主張為真。因相對人並未向聲請人提出申覆卻迄未給付
    ，是聲請人聲請本院裁定就聲請人應繳之回饋金78,000元准
    予強制執行，核無不合。又給付無確定期限者，債務人於債
    權人得請求給付時，經其催告而未為給付，自受催告時起，
    負遲延責任。其經債權人起訴而送達訴狀，或依督促程序送
    達支付命令，或為其他相類之行為者，與催告有同一之效力
    。民法第229條第2項定有明文。而應付利息之債務，其利率
    未經約定，亦無法律可據者，週年利率為5%。本件聲請人對
    相對人之回饋金債權，核屬無確定期限之給付，既經聲請人
    發函對相對人定期催告給付，相對人既仍未為給付，依前揭
    規定，應負遲延責任。是聲請人請求相對人另自本裁定送達
    之翌日起至清償日止，按週年利率5%計算法定遲延利息，併
    准強制執行，亦屬有據。
三、依法律扶助法第35條第1項規定，裁定如主文。
中　　華　　民　　國　　110 　年　　10　　月　　15　　日
                  民事第二庭    法  官  江奇峰
以上正本係照原本作成。
如不服本裁定應於送達後10日內向本院提出抗告狀，並繳納抗告
費新臺幣1,000元。
中　　華　　民　　國　　110 　年　　10　　月　　15　　日
                                書記官  黃雅慧